【裁判字號】    95,訴,1349
【裁判日期】    951107
【裁判案由】    商業會計法等
【裁判全文】
臺灣臺北地方法院刑事判決              95年度訴字第1349號
公  訴  人  臺灣臺北地方法院檢察署檢察官
被      告  甲○○
選任辯護人  楊建強律師
上列被告因商業會計法等案件，經檢察官提起公訴（95年度偵緝
字第1588號），本院判決如下：
    主  文
甲○○共同連續商業負責人，以明知為不實之事項，而填製會計
憑證及記入帳冊，處有期徒刑肆月，如易科罰金，以銀元參佰元
即新台幣玖百元折算壹日。
其餘被訴公司負責人為納稅義務人以詐術逃漏稅捐部分無罪。
    事  實
一、甲○○於民國（下同）91年3月26日起至92年4月23日止，擔
    任臺北市文山區○○○路○段113號4樓歐雅有限公司（下稱
    歐雅公司）負責人，為商業會計法第71條所規定之商業負責
    人，其明知就公司會計憑證應如實記載，不得有虛偽記載之
    情形，然竟與乙○○（未經起訴）共同基於概括之犯意聯絡
    ，明知歐雅公司與如附表所示之公司間並無實際交易，竟由
    甲○○將歐雅公司經營所需之文件及印章，交由乙○○，而
    由乙○○為下列行為：
（一）於附表一所示期間，由乙○○連續於製作歐雅公司之發票
      上，不實登載如附表一所示之銷項數額發票共26張，總計
      銷售額達新台幣（下同）4,156,601元，並交付予如附表
      一所示之公司，作為該等公司之進項憑證，並登載於業務
      上製作之營業稅申報書上，交付台北市國稅局以為行使。
      嗣後如附表一所示之公司並持前開發票申報扣抵銷項稅額
      ，歐雅公司即以此幫助如附表一所示之公司逃漏應付之營
      業稅捐達207,830元，足生損害於稅捐機關對於稅務管理
      之正確性。
（二）自92年1月間起至92年4月間止（附表二所示期間），乙○○將所取得如附表二所示之公司所開立之不實銷項發票共
      48張作為歐雅公司之進項憑證共計12,823,645元，並將此
      不實事項，登載於業務上製作之帳冊及營業稅申報書上，
      並提出行使向稅捐機關報稅（因其並無上開營業之事實，
      故實際上並無逃稅之情形）。
二、案經臺北市政府國稅局移送臺灣臺北地方法院檢察署檢察官
    偵查起訴。
    理  由
甲、有罪部分：
壹、程序部分：
一、被告於警、偵訊之供述，非出於強暴、脅迫、利誘、詐欺、
    疲勞訊問、違法羈押或其他不正方法取得，依刑事訴訟法第
    156條第1項、第158條之2得採為證據。
二、歐雅公司登記卷宗、財政部台北市國稅局稽查報告書及查核
    資料等非供述證據，均無違反法定程序而取得之情形，依刑
    事訴訟法第158條之4反面規定，自有證據能力。
貳、實體部分：
一、訊據被告甲○○固不諱言係歐雅公司負責人，並將歐雅公司
    經營所需之文件、發票及印章交由乙○○使用並辦理歐雅公
    司記帳等會計事務等情，惟矢口否認有何事實欄所載之犯罪
    行為，辯稱：發票均是乙○○所開，伊從來不管看帳冊及發
    票，對虛開發票之事是後來經乙○○轉告才得悉云云。雖證
    人乙○○到庭證稱，於被告擔任歐雅公司負責人期間，確有
    幫被告申報營業稅及營所稅，然伊並未處理92年1月以後歐
    雅公司發票事宜，被告係交由一位林姓之人處理，因被告打
    算將歐雅公司轉讓予該林姓之人承受，被告平時確有將公司
    大、小章放在伊處以便辦理繳稅申報事宜云云。然查：證人
    即卷附歐雅公司名義上之承讓人丙○○於本院審理交互詰問
    時證稱：「（民國92年4月你有無向被告購買歐雅公司？）
    我因乙○○介紹而認識甲○○。我是在大約91年歐雅公司辦
    理登記時，由乙○○介紹認識甲○○。我並沒有跟歐雅公司
    買，因為被告與乙○○二人為了公司發票有爭執，被告不想
    做公司，我只是居中協調，並無購買歐雅公司。（你後來有
    無介紹人去買歐雅公司？）沒有。（你有無介紹一位林先生
    去購買公司？）沒有。（林先生是跟誰認識？）是林先生找
    乙○○委託辦理設立公司而認識，然後知道被告公司要轉讓
    ，我跟乙○○說是否請姓林的人去接甲○○的公司。（林先
    生受讓歐雅公司的時間？）92年初。（〈提示讓渡書〉讓渡
    書第二頁，承讓人丙○○是否你親自簽名？）是的。（你為
    何會在上面簽名用印？）因為被告做事情很謹慎，公司跟乙○○起糾紛，他覺得沒保障，又要出國帶團，我建議他給乙○○一點時間去找人來接公司，被告說他出國很忙，怕沒保
    障，所以請我先在承讓人欄先簽名，等到乙○○找到願意受
    讓公司的人再把他轉出去，所以我當時只是一個名義上簽名
    ，不是真正受讓公司的人。（當時轉讓金七萬元誰談的？）
    七萬元是乙○○和被告談的，簽讓渡書的時候只有我們三人
    在場。（頭期款肆萬元是誰付的？）我不知道。（後來有無
    找到人接手公司？）後來林先生出現，乙○○跟我說林先生
    請他辦理公司登記，林先生出現是在我簽讓渡書之後一個月
    ，在此之前，林先生這個人沒有出現。（林先生全名？）林
    利通。」、「（你提到乙○○和被告對於公司發票有爭執是
    何意思？）被告請乙○○幫忙記帳及開發票，請乙○○不要
    開太大，被告有跟乙○○說營業額不要太大，維持一個小額
    營業，但一年下來，被告認為發票金額開的太大，但乙○○
    說他是照被告意思開的，二人因此起爭執，我就勸他們不要
    吵。當時被告是在我的住處即羅斯福路6段113號爭吵，所以
    我才勸他們不要爭吵，才知道上述情形。（據你所知，乙○○有無參與歐雅公司業務？）沒有。（為何被告要交發票給
    乙○○核發？）當初被告和乙○○講好，因為被告經常帶團
    出國，有時會趕不上申報所得稅時間，被告一個月一千五百
    元委託乙○○。（〈提示同上偵卷第二頁歐雅公司設立登記
    聲請書〉你有無看過？）沒有。（你有無使用00000000、00
    000000的電話？）這是乙○○用我的名義去辦的，是乙○○
    做記帳業者在用，乙○○以我名義去租房子、申請電話，我
    跟乙○○分租一個房間，那裡的電話是乙○○在使用。（設
    立登記申請書上面歐雅公司設立登記地址和電話是你當時住
    處和電話為何如此？）是乙○○以我名義去辦的。因為我們
    是小學同學，他父親是我乾爹，所以我們很熟，我同意他這
    樣處理。（〈提示同上偵卷第81頁〉對於這隻傳真電話0000
    0000申請資料有何意見？）我沒意見。我到台北來只有手機
    是我在使用，其他我名義申請的電話都是乙○○申請的，電
    話費也是乙○○付的，我聽他說因為他有債務關係，不方便
    以他的名義申請。我想說跟他那麼熟，所以名字借給他用。
    （〈提示讓渡書〉你剛才說這份讓渡書是你親自簽署，該字
    四點說甲方就92年4月20日起將公司大小章等交付以便辦理
    登記，當場是否有做此動作？）有，甲○○當場交給乙○○
    ，實際上很多東西本來就在乙○○那裡，例如發票印章、公
    司大小章等本來被告就已經交給乙○○，那天被告是把有關
    銀行用的印鑑章及帳戶、公司執照交給乙○○，那天發票印
    章本來就在乙○○處。（你簽讓渡書時，有無看到公司發票
    ？）有這個東西，但我沒有去翻，所以發票內容我沒有看。
    （讓渡書備註條款在你簽名時是否就有寫上去？）沒有。這
    個字不是我的字。這個可能是後來他們二個人後來加上去的
    。」（詳本院審判筆錄第13至17頁）已然足證被告與乙○○
    共犯本件事實甚明。且嗣被告經檢察官詢問時亦是認其同意
    乙○○使用歐雅公司發票生意（同上筆錄第19頁）。是被告
    既為歐雅公司負責人，並曾辦理歐雅公司稅籍登記及領取第
    一次發票，且被告自承前亦曾成立其他公司，衡情理當知悉
    發票若交由他人使用，將有可能遭虛開致逃漏稅捐之結果，
    並虛偽記載於公司帳冊上，然被告竟仍將發票、公司大小章
    等交由乙○○使用，並造成虛開發票逃漏稅捐並虛偽記載於
    公司帳冊上情事，是被告對於乙○○上述可能虛開發票逃漏
    稅捐等不法行為應有所認識，復同意乙○○為之，所辯不知
    乙○○虛開發票云云，不足採信。此外復有歐雅公司登記卷
    宗、財政部臺北市國稅局稽查報告書及查核清冊附卷可資佐
    證。綜上所述，本件事證明確，被告犯行堪以認定，應依法
    論科。至乙○○於本院審判期日所為與證人丙○○上述證述
    迥異之證詞，既與事實不符，且其為掩飾犯行之證述顯非無
    利害關係之丙○○所證較為可信，要無足採，併此敘明。
二、查被告行為後，刑法於94年1月7日修正通過，於94年2月2日
    公布，並於95年7月1日施行。按行為後法律有變更者，適用
    行為時之法律，但行為後之法律有利於行為人者，適用最有
    利於行為人之法律，修正後之刑法第2條第1項定有明文。此
    條規定乃與刑法第1條罪刑法定主義契合，而貫徹法律禁止
    溯及既往原則，係規範行為後法律變更所生新舊法律比較適
    用之準據法，是刑法第2條本身雖經修正，但刑法第2條既屬
    適用法律之準據法，本身尚無比較新舊法之問題，應一律適
    用裁判時之現行刑法第2條規定以決定適用之刑罰法律。又
    本次刑法修正之比較新舊法，應就罪刑有關之共犯、未遂犯
    、想像競合犯、牽連犯、連續犯、結合犯，以及累犯加重、
    自首減輕暨其他法定加減原因（如身分加減）與加減例等一
    切情形，綜其全部罪刑之結果而為比較（最高法院95年度第
    8次刑庭會議決議可資參照）。經查：
（一）修正前刑法第28條規定：「二人以上共同實施犯罪之行為
      者，皆為正犯。」；修正後刑法第28條規定：「二人以上
      共同實行犯罪之行為者，皆為共犯。」。而本件被告所為
      之行為，無論依修正前、後之刑法第28條均構成共同正犯
      ，是修正後刑法第28條規定，並無較有利於被告。
（二）修正前刑法第31條第1項規定：「因身分或其他特定關係
      成立之罪，其共同實施或教唆幫助者，雖無特定關係，仍
      以共犯論。」與修正後同條項規定：「因身分或其他特定
      關係成立之罪，其共同實行、教唆或幫助者，雖無特定關
      係，仍以正犯或共犯論。但得減輕其刑。」比較結果，因
      後者有減輕其刑之規定，自以適用修正後刑法於被告較為
      有利。
（三）被告行為後，刑法第56條連續犯之規定業已刪除，則被告
      之犯行，因行為後新法業已刪除連續犯之規定，此刪除雖
      非犯罪構成要件之變更，但顯已影響行為人刑罰之法律效
      果，自屬法律有變更，而連續犯係加重其刑二分之一，與
      修正後刑法採併合處罰規定，依新法第2條第1項規定，比
      較新、舊法結果，仍應適用較有利於被告之行為時法律即
      舊法論以連續犯（最高法院95年第8次刑事庭會議決議參
      照）。
（四）刑法第55條牽連犯之規定，新法業已刪除，此刪除非犯罪
      構成要件之變更，但顯已影響行為人刑罰之法律效果，自
      屬法律有變更，應有刑法第2條第1項之適用。本件被告連
      續填製不實會計憑證，其目的在於如附表一所示之幫助納
      稅義務人逃漏稅捐，所犯此2罪間，各有方法目的之牽連
      關係，為牽連犯，依修正前即行為時之規定，應從一重之
      連續填製不實會計憑證罪處斷；依修正後之刑法既已刪除
      牽連犯之規定，則所犯上述各罪應依數罪併罰之規定分論
      併罰。比較新舊法之規定，修正後之規定並非較有利於被
      告，依刑法第2條第1項之規定，應適用行為時之法律，即
      適用修正前刑法第55條牽連犯之規定，從一重之連續填製
      不實會計憑證罪處斷。
（五）被告於犯罪時之刑法第41條第1項前段規定：「犯最重本
      刑為5年以下有期徒刑以下之刑之罪，而受6個月以下有期
      徒刑或拘役之宣告，因身體、教育、職業、家庭之關係或
      其他正當事由，執行顯有困難者，得以1元以上3元以下折
      算1日，易科罰金。」又受刑人行為時之易科罰金折算標
      準，修正前罰金罰鍰提高標準條例第2條前段（現已刪除
      ）規定，就其原定數額提高為100倍折算1日，則本件受刑
      人行為時之易科罰金折算標準，應以銀元300元折算1日，
      經折算為新臺幣後，應以新臺幣900元折算為1日。惟95年
      7 月1日修正公布施行之刑法第41條第1項前段則規定：「
      犯最重本刑為5年以下有期徒刑以下之刑之罪，而受6個月
      以下有期徒刑或拘役之宣告者，得以新臺幣1千元、2千元
      或3千元折算1日，易科罰金。」比較修正前後之易科罰金
      折算標準，以95年7月1日修正公布施行前之規定，較有利
      於受刑人，則應依刑法第2條第1項前段，適用修正前刑法
      第41條第1項前段規定，定其折算標準。
（六）綜上，本件經綜合觀察全部罪刑比較之結果及不得割裂適
      用法理，就上開修正部分，修正後規定並無較有利於被告
      ，依修正後刑法第2條第1項前段規定，應適用行為時即舊
      法之規定。
三、按稅捐稽徵法第43條第1項所稱之「幫助犯第41條之罪」，
    為特別法明定以幫助犯罪為構成要件之犯罪類型，亦為稅捐
    稽徵法特別規定，屬於一獨立之犯罪型態，性質上乃係實施
    犯罪之正犯，與刑法上幫助犯之具絕對從屬性者不同，不必
    有「正犯」之存在亦能成立犯罪，最高法院92年臺上字第28
    79號著有判決意旨可資參照。次按統一發票為營業人依營業
    稅法規定於銷售貨物或勞務時，開立並交付予買受人之交易
    憑證，足以證明會計事項之經過，屬商業會計法所稱之會計
    憑證，最高法院87年臺非字第389號著有判決意旨參照，且
    為營業人附隨其業務而製作，屬業務上所掌文書，其內容如
    有不實，而足生損害於公眾或他人，即屬刑法第215條業務
    上登載不實罪所規範之對象。又商業會計法第71條第1款之
    罪，以商業負責人、主辦及經辦會計人員或依法受託代他人
    處理會計事務之人員，有以明知為不實之事項，而填製會計
    憑證或記入帳冊之行為，為其成立要件，本罪乃刑法第215
    條業務上文書登載不實罪之特別規定，自應優先適用。而按
    商業會計法所稱商業負責人，依公司法第8條、商業登記法
    第9條及其他法律有關之規定，商業會計法第4條定有明文，
    被告乃歐雅公司依商業登記法為商業登記時所載之負責人，
    自屬商業會計法第4條所指之商業負責人。被告明知歐雅公
    司於如附表一所示開立發票之期間，並無銷貨予如附表一所
    示買受人之事實，仍填載如附表一所示不實之統一發票，交
    由如附表一所示各營業人作為進項憑證，持以向稅捐機關申
    報扣抵營業稅款，以幫助如附表一所示買受人公司等納稅義
    務人逃漏營業稅，並將所開立及取得之不實統一發票登載於
    其業務上所作成之營業人銷售額與稅額申報書上，持以向稅
    捐稽徵處申報而行使之，均足以生損害於稅捐機關對於課稅
    管理之公平性及正確性；又將所取得如附表二所示之公司所
    開立之不實銷項發票共48張作為歐雅公司之進項憑證共計12
    823,645元，並將此不實事項，登載於公司帳冊上及業務上
    製作之營業稅申報書上，並提出行使向稅捐機關報稅。商業
    會計法第71條第1款於95年5月24日修正公布，修正後規定：
    「商業負責人、主辦及經辦會計人員或依法受託代他人處理
    會計事務之人員有下列情事之一者，處5年以下有期徒刑、
    拘役或科或併科新臺幣60萬元以下罰金：一、以明知為不實
    之事項，而填製會計憑證或記入帳冊。」與修正前規定：「
    商業負責人、主辦及經辦會計人員或依法受託代他人處理會
    計事務之人員有左列情事之一者，處5年以下有期徒刑、拘
    役或科或併科新臺幣15萬元以下罰金：一、以明知為不實之
    事項，而填製會計憑證或記入帳冊者。」比較結果，因罰金
    刑已經修正提高，故以修正前之法對於被告有利，依刑法第
    2 條第1項規定，應適用修正前之法。核被告所為，係犯修
    正前商業會計法第71條第1款之填製不實會計憑證罪、稅捐
    稽徵法第43條之幫助逃漏稅捐罪（幫助逃漏稅係僅指犯罪事
    實一部分）。被告係歐雅公司負責人，乙○○雖無該身分而
    與其共同犯罪，依修正前刑法第31條第1項仍應論以共犯。
    被告與乙○○間就前開2罪間，有犯意聯絡及行為分擔，應
    論以共同正犯。被告先後多次填製不實會計憑證（含帳冊）
    與幫助納稅義務人逃漏稅捐及行使業務上登載不實文書罪之
    犯行，均時間密接、犯罪構成要件相同，顯係基於概括犯意
    而為，應各依連續犯規定，以一罪論，並依法加重其刑。又
    被告所各犯上開2罪間，有方法、結果之牽連關係，應從一
    重之連續填製不實會計憑證罪處斷。又商業會計法第71條屬
    刑法第215條之特別規定，故此部份被告不另論以刑法第215
    條業務上登載不實罪，公訴人認被告此部份應另論以業務上
    登載不實罪云云，顯然有誤，應予指正。爰審酌被告之犯行
    乃助長他人以不正方法逃漏稅捐之經濟犯罪，使國家損失稅
    收，危害非微，犯罪之動機僅在圖得微薄利益，以及犯罪之
    手段、犯人之生活狀況、品行、逃漏稅捐之金額、犯罪後之
    態度等一切情狀，量處如主文所示之刑，並諭知易科罰金之
    折算標準，以示懲儆。
乙、無罪部分（起訴書犯罪事實一部分有關逃漏稅捐部分）：
一、公訴意旨另以：被告於91年3月26日起至92年4月23日止，為
    歐雅公司負責人，竟與乙○○共同基於概括犯意，明知歐雅
    公司與附表二等公司間並無實際交易，竟由甲○○擔任歐雅
    公司負責人，將歐雅公司經營所需之文件及印章，交由乙○○於92年1月至92年4月間，取得如附表二所示之公司所開立
    之不實銷項發票共48張，作為歐雅公司之進項憑證共計12,
    823,645元，並將此不實事項，登載於業務上製作之營業稅
    申報書上，交付財政部台北市國稅局以為行使而逃漏應付之
    稅捐達641,185元，足生損害於稅捐機關對於稅捐徵收之正
    確性，因認被告另涉違反稅捐稽徵法第41條、第47條之公司
    負責人為公司以詐術逃漏稅捐罪嫌。
二、按被告未經審判證明有罪確定前，推定其為無罪；又犯罪事
    實應依證據認定之，無證據不得認定其犯罪事實；又不能證
    明被告犯罪者，應諭知無罪之判決，刑事訴訟法第154條第1
    項、第2項及第301條第1項分別定有明文。又被害人所述被
    害情形如無瑕疵可指，而就其他方面調查又與事實相符，其
    供述始足據為判決之基礎；且告訴人之告訴，係以使被告受
    刑事訴追為目的，是其陳述是否與事實相符，仍應調查其他
    證據以資審認（最高法院32年度上字第657號、52年度臺上
    字第1300號判例參照）。又事實之認定，應憑證據，如未能
    發現相當證據，或證據不足以證明，自不能以推測或擬制之
    方法，為裁判基礎（最高法院40年度臺上字第86號判例參照
    ）。另認定犯罪事實所憑之證據，雖不以直接證據為限，間
    接證據亦包括在內；然而無論直接或間接證據，其為訴訟上
    之證明，須於通常一般之人不致有所懷疑，而得確信其為真
    實之程度者，始得據為有罪之認定，倘其證明尚未達到此一
    程度，而有合理之懷疑存在時，即無從為有罪之認定，亦有
    最高法院76年度臺上字第4986號判例可資參照。況刑事訴訟
    法第161條第1項亦規定，檢察官就被告犯罪事實，應負舉證
    責任，並指出證明之方法，是檢察官對於起訴之犯罪事實，
    應負提出證據及說服之實質舉證責任，倘其所提出之證據，
    不足為被告有罪之積極證明，或其指出證明之方法，無從說
    服法院以形成被告有罪之心證，基於無罪推定之原則，自應
    為被告無罪之諭知，最高法院92年度臺上字第128號著有判
    例可資參照。又按「稅捐稽徵法第41條之逃漏稅捐罪為結果
    犯，必納稅義務人以詐術或不正當方法逃漏稅捐，並因而造
    成逃漏稅捐之結果，始克成立。」（最高法院80年度台上字
    第4988號判決、83年度台上字第2157號判決意旨參照）。
三、公訴意旨認被告上開行為涉有稅捐稽徵法第41條、第47條之
    公司負責人為公司以詐術逃漏稅捐罪嫌，無非係以財政部臺
    北市國稅局稽查報告書為其主要論據。然查：無論是綜合所
    得稅、或營利事業所得稅，均以有所得為課之依據，參見所
    得稅法第1條、第2條、第3條即明，而營業稅之徵收，亦以
    有實際營業行為，且以營業人當期銷售稅額，扣減進項稅額
    後之餘額，為當期應繳或溢付（指預估暫繳）之金額，參見
    營業稅法第14條、第15條等規定。是有實際營業且實際所得
    ，方為稅法據以納稅之依據，是若各公司、商號實際無生意
    往來，亦即未發生營業行為，根本不須繳納稅捐（最高法院
    73 年臺上字第1778號判決亦採斯旨）。再查，在中華民國
    境內銷售貨物者，應依營業稅法規定課徵營業稅，又將貨物
    之所有權移轉他人，以取得代價者，為銷售貨物，營業稅法
    第1條、第3條第1項分別定有明文，故須納稅義務人有銷售
    貨物之行為為其前提，始能成立稅捐稽徵法第41條或第47條
    第1款之罪名（最高法院80年臺上字第2602號判決亦同此旨
    ），是本件被告及如附表二所示之銷售人公司既無實際交易
    ，則無證據足認有逃漏稅捐，足見被告自不構成逃漏稅捐罪
    甚明。復查無其他積極證據足認被告確有為前開詐術逃漏稅
    捐犯行，揆諸前揭之說明，自應就此部分犯行為被告無罪之
    諭知。
據上論斷，應依刑事訴訟法第299條第1項前段、第301條第1項，
修正前商業會計法第71條第1款、稅捐稽徵法第43條第1項，刑法
第2條第1項前段，刑法第11條前段、修正前刑法第28條、第31條
第1項、第56條、第55條、第41條第1項前段，修正前罰金罰鍰提
高標準條例第2條，現行法規所定貨幣單位折算新臺幣條例第2條
，判決如主文。
本案經檢察官許鈺茹到庭執行職務。
中    華    民    國    95    年    11    月    7     日
                  刑事第十二庭  審判長  法  官  李英豪
                                        法  官  陳慧萍
                                        法  官  曾正龍
以上正本證明與原本無異。
如不服本判決，應於判決送達後10日內，向本院提出上訴狀。
                                        書記官  彭自青
中    華    民    國    95    年    11    月    14    日
附表一
┌──┬────┬────┬─────────┬──┬─────┬────┐
│編號│期間    │銷售人  │買受人            │張數│發票金額  │營業稅額│
├──┼────┼────┼─────────┼──┼─────┼────┤
│ 1  │92年4月 │歐雅公司│換日線企業有限公司│   6│ 1,373,400│  68,670│
├──┼────┼────┼─────────┼──┼─────┼────┤
│ 2  │92年4月 │歐雅公司│金豐華國際有限公司│  13│ 1,103,201│  55,160│
├──┼────┼────┼─────────┼──┼─────┼────┤
│ 3  │92年4月 │歐雅公司│世雅企業有限公司  │   7│ 1,680,000│  84,000│
├──┼────┴────┴─────────┼──┼─────┼────┤
│合計│                                      │  26│ 4,156,601│ 207,830│
└──┴───────────────────┴──┴─────┴────┘
附表二
┌──┬─────┬─────────────┬────┬──┬─────┐
│編號│期間      │銷售人                    │買受人  │張數│發票金額  │
├──┼─────┼─────────────┼────┼──┼─────┤
│ 1  │92年1至2月│附中行科技有限公司        │歐雅公司│  12│ 2,308,450│
├──┼─────┼─────────────┼────┼──┼─────┤
│ 2  │92年2月   │金宏宇有限公司            │歐雅公司│   2│   667,000│
├──┼─────┼─────────────┼────┼──┼─────┤
│ 3  │92年1月   │荃鑫有限公司              │歐雅公司│   4│ 1,149,650│
├──┼─────┼─────────────┼────┼──┼─────┤
│ 4  │92年4月   │統嶺股份有限公司          │歐雅公司│   3│ 2,726,250│
├──┼─────┼─────────────┼────┼──┼─────┤
│ 5  │92年4月   │鑫威邦有限公司            │歐雅公司│   5│ 1,813,410│
├──┼─────┼─────────────┼────┼──┼─────┤
│ 6  │92年4月   │大瑋國際有限公司          │歐雅公司│   3│ 1,170,000│
├──┼─────┼─────────────┼────┼──┼─────┤
│ 7  │92年4月   │真豪資訊有限公司          │歐雅公司│  11│ 1,415,790│
├──┼─────┼─────────────┼────┼──┼─────┤
│ 8  │92年4月   │王長生國際科技股份有限公司│歐雅公司│   2│   128,405│
├──┼─────┼─────────────┼────┼──┼─────┤
│ 9  │92年5月   │昭和國際有限公司          │歐雅公司│   6│ 1,444,690│
├──┼─────┴─────────────┴────┼──┼─────┤
│合計│                                                │  48│12,823,645│
└──┴────────────────────────┴──┴─────┘
附錄本案論罪科刑法條全文：
稅捐稽徵法第43條
教唆或幫助犯第41條或第42條之罪者，處3年以下有期徒刑、拘
役或科新台幣6萬元以下罰金。
稅務人員、執行業務之律師、會計師或其他合法代理人犯前項之
罪者，加重其刑至二分之一。
稅務稽徵人員違反第33條規定者，除觸犯刑法者移送法辦外，處
1萬元以上5萬元以下罰鍰。
修正前商業會計法第71條
商業負責人、主辦及經辦會計人員或依法受託代他人處理會計事
務之人員有左列情事之一者，處5年以下有期徒刑、拘役或科或
併科新台幣15萬元以下罰金：
一、以明知為不實之事項，而填製會計憑證或記入帳冊者。
二、故意使應保存之會計憑證、帳簿報表滅失毀損者。
三、意圖不法之利益而偽造、變造會計憑證、帳簿報表內容或撕
    毀其頁數者。
四、故意遺漏會計事項不為記錄，致使財務報表發生不實之結果
    者。
五、其他利用不正當方法，致使會計事項或財務報表發生不實之


司法院資訊處製作；財團法人民間司法改革基金會備份。
